【裁判字號】    92,簡上,106
【裁判日期】    920829
【裁判案由】    給付票款
【裁判全文】
臺灣臺北地方法院民事判決                        九十二年度簡上字第一０六號
    上  訴  人  台灣汕森股份有限公司
    法定代理人  丁○○
    訴訟代理人  戊○○
                羅正展律師
    被上訴人    華南商業銀行股份有限公司
    法定代理人  丙○○
    訴訟代理人  甲○○
                乙○○
右當事人間請求給付票款事件，上訴人對於中華民國九十年十二月十六日臺灣臺北地
方法院臺北簡易庭九十一年北簡字第三八四三號第一審判決提起上訴，本院判決如左
：
    主  文
上訴駁回。
第二審訴訟費用由上訴人負擔。
    事  實
甲、上訴人方面：
  壹、聲明：
    一原判決不利於上訴人部分廢棄。
    二右廢棄部分，被上訴人在第一審之訴及假執行之聲請均駁回。
  貳、陳述：除與原審判決書所載者相同茲予引用外，補稱：
    一系爭三張支票確係被偽造：
      (一)上訴人於九十年間因景氣不振遇到經營瓶頸而欠缺資金週轉時，訴外人洪柱
        漢、梁米昌及張明華知悉後，即表示願意提供其經營之瀚風科技工業有限公
        司（下稱瀚風公司）資金投資上訴人公司，並以為保障其投資及避免上訴人
        濫開支票為由，要求交付上訴人公司之支票、公司印鑑章等物，使上訴人誤
        信瀚風公司確有投資之誠意，而將上訴人公司之支票（付款人：上海儲蓄銀
        行總行營業部，帳號：000000－0號）及公司印鑑章等物交予洪柱漢
        等人保管。嗣洪柱漢等人騙得上訴人之支票及公司印鑑章後，竟擅自以上訴
        人公司名義開立如附表所示之三張支票（下稱系爭支票）即屬被偽造之支票
        ，此經鈞院檢察署九十一年偵字第二四二六二號、九十二年調偵字第二八○
        號偵查。
      (二)洪柱漢等人於九十年間亦以雷同之犯罪手法，向訴外人永興昌科技股份有限
        公司騙取空白支票後，擅自開立並盜蓋支票印鑑章行使之，業經鈞院檢察署
        以九十一年偵字第一四五二四號提起公訴，由鈞院刑事庭九十二年度訴字第
        七○○號審理中，並將九十二年調偵字第二八○號併案處理，可知此一詐欺
        及偽造支票集團，確實對上訴人騙取空白支票偽造並行使之。
    二上訴人確無授權開票之意思表示：
      (一)保管支票行為與授權開票行為係截然不同之法律行為，而且授權開票行為不
        僅影響上訴人之權益與責任至鉅，並涉及瀚風公司開票人是否應負偽造有價
        證券之刑事責任，依經驗法則，雙方必然在文件上表明對保管之票據有授權
        簽發之約定，但在瀚風公司簽名及蓋章之保管條上，祇載明保管上訴人之台
        新銀行及上海銀行之支票簿，並無記載可以簽發該等支票，若解為亦包括簽
        發支票行為在內，顯然有違保管條之真意。
      (二)依上訴人與瀚風公司所簽投資協議書記載：「緣乙方（指上訴人）經營國際
        貿易業務，因景氣不振，造成經營瓶頸，甲方（指瀚風公司）同意出資協助
        上訴人彌平已開支票款項」等，可知瀚風公司係以投資者身分出資，其投資
        之目的在於獲取盈利，至於上訴人公司之業務及經營權，則完全由上訴人掌
        握，此由投資協議書第一、二條之約定即可得知，故瀚風公司是投資者，上
        訴人是經營者，既然上訴人為實際經營者，當無授權他人簽發其公司支票之
        理，瀚風公司為純粹之投資人，不參與公司業務及經營，亦無從依業務需要
        簽發支票支付貨款，是無授權情事。
      (三)上訴人發現瀚風公司盜蓋印章後，即以存證信函警告瀚風公司「不得向任何
        銀行、金融機構及相關單位申辦任何開戶、借貸、融資、保證、貼現等行為
        ，違者將以偽造有價證券、詐欺等罪嫌究辦」，瀚風公司人員亦知觸犯刑責
        ，乃將已經偽造簽發之十一張支票交還上訴人，另有八張支票（包括本件系
        爭三張支票）則寫立切結書，保證屆期兌現，概與上訴人公司無涉，是系爭
        支票係屬偽造，應屬明確，徵之最高法院五十一年台上字第三三０九號判例
        意旨，上訴人應不負發票人責任。
      (四)瀚風公司同意出資協助上訴人彌平之票款為新台幣（下同）六十七萬九千六
        百八十一元，而瀚風公司盜開上訴人支票十九張，面額計九千二百七十八萬
        八千五百八十元，兩者數額相差懸殊，若謂第三人出資六十多萬元，即強解
        為上訴人有授權第三人開票九千多萬元，不僅違反上開證據資料上之文義，
        亦違理論與經驗法則，既然上訴人未授權第三人開票，即無代理權之法律關
        係，被上訴人所謂對代理權之限制及撤回，不得對抗被上訴人之主張，亦毫
        無可取。
      (五)瀚風公司為免上訴人簽發票據，影響其投資風險，乃保管上訴人空白票據，
        且瀚風公司亦知悉上訴人因遇到經營上瓶頸，在上海商業儲蓄銀行之支票帳
        戶已呈靜止狀態，不利上訴人之經營表現，乃約定由瀚風公司將其款項存入
        被告在上海商銀帳戶內，再以上訴人之上海商銀支票提兌，該筆款項回到瀚
        風公司帳戶後，再提出存入上訴人銀行戶頭，再以上訴人支票提兌，如此進
        出循環運作，使上訴人銀行帳戶呈現支票進出頻繁之現象，有利上訴人之經
        營及瀚風公司之投資，此即投資協議書所稱「運作實績」之意思，並非上訴
        人有授權瀚風公司可以簽發系爭支票，向被上訴人辦理融資。綜上，系爭支
        票非上訴人所簽發，亦非上訴人授權第三人簽發，係屬第三人偽造者，上訴
        人依法無給付義務。
    三表見代理不能成立：
      瀚風公司在九十年十月十二日向被上訴人辦理票貼，上訴人不知其事，上訴人
      既無任何行為表示以代理權授與瀚風公司向被上訴人辦理票貼融資，復於知悉
      被盜用印章時，即發存證信函告知瀚風公司人員要繩之以法，顯與表見代理之
      要件尚有未合，自難令上訴人負授權人之付款責任。再者，瀚風公司人員偽造
      系爭支票後，連同偽造之瀚風公司與上訴人公司間買賣交易之發票三張，持向
      被上訴人辦理融資騙取財物，被上訴人於審核時，未依規定命瀚風公司提出其
      與上訴人間之買賣契約、訂購單或送貨單，被上訴人顯有過失。綜此，足見系
      爭支票並非上訴人所簽發，而係瀚風公司人員所偽造，上訴人既非發票人，被
      上訴人依票據關係訴請上訴人負發票人之付款責任，顯無理由。
    四存證信函是由上訴人代表人戊○○親筆書寫，並蓋上上訴人印章，依上開法律
      規定，應推定為真正。又切結書上瀚風公司印跡，與被上訴人於起訴狀所附三
      張支票上瀚風公司背書之印跡相互核對，即知相符，可證明切結書確為瀚風公
      司所為。至於保管條及投資協議書，業經訴外人張明華、梁米昌、洪柱漢在鈞
      院檢察署九十一年偵字第二四二六二號偽造有價證券乙案中承認在卷，且上訴
      人亦在投資協議書簽名蓋章，應屬真正。
  參、證據：除援用原審之立證方法外，另提出保管條、融資發票、九十二年調偵字
      第二八○號刑事陳報狀、本院檢察署九十一年度偵字第一四五二四號起訴書、
      傳票二式、本院檢察署函等影本各乙份。
乙、被上訴人方面：
  壹、聲明：上訴駁回。
  貳、陳述：除與原審判決書所載者相同茲予引用外，補稱：
    一被上訴人執有上訴人所簽發之系爭支票三紙，詎分別於票載發票日向付款人為
      付款之提示，竟因存款不足及拒絕往來而遭退票。
    二上訴人於接獲瀚風公司提出系爭支票之票貼後，即進行照會，得知上訴人公司
      該支票帳戶於八十二年十二月開戶，信用正常，至照會當日並無退補記錄，平
      均餘額為四位數，且除要求瀚風公司提供擔保之票據外，亦要求背書人瀚風公
      司出示該筆交易之發票，並於發票正本上蓋印「本交易發票已在華銀融資不得
      作廢」之註記，被上訴人既經背書人瀚風公司之背書轉讓而取得系爭支票，復
      經被上訴人審慎之照會並取得原始交易憑證，足見被上訴人為善意執票人，又
      系爭支票之退票理由為存款不足及拒絕往來戶，並無印鑑不符之問題，應可認
      定系爭支票為發票人即上訴人所簽發，是系爭支票既經蓋用上訴人留存印鑑，
      上訴人自應負發票人責任。
    三上訴人於九十二年三月十日之上訴理由狀所為之陳述、歷次所辯，以及其所提
      出之文件，因均未經證實，且未能提出確實證據以實其說，被上訴人均與以否
      認，且上開文件均係存在於上訴人與瀚風公司之間，與其他第三人尚無關連，
      並無拘束第三人之效力。
      (一)保管條部分：
        保管條內容僅載有交付保管支票等語，惟究係上訴人交付已簽章之支票或空
        白支票，該保管條並未載明，故其並不能證明系爭支票非由上訴人所簽發。
        若依上訴人之陳述推論，上訴人自稱將系爭支票交付張明華，則再上訴人交
        付系爭三張支票後，並無其他人又在系爭支票盜用上訴人印章，因此因此應
        可合理推論在系爭支票交付張明華前業經上訴人完成用印。又若上訴人稱系
        爭支票交付張明華後遭人盜用上訴人印章，則上訴人應就此部分解釋其印章
        係如何遭人盜用，又何以會發生盜用情事，並應提出證據證明。
      (二)切結書部分：
        被上訴人否認其真實性，蓋依切結書內容而言，借用支票之行為恐非合法營
        業行為之範圍，則瀚風公司為何會與上訴人訂立此種切結書，且該切結書僅
        有總經理梁米昌簽名，而借用支票行為恐非瀚風公司之營業範圍，因此總經
        理尚無權代表公司簽名，故該切結書並非瀚風公司所為。又切結書內容僅載
        有借用支票等語，惟究係上訴人交付已簽章之支票或空白支票，該切結書並
        未載明，該切結書並不能證明系爭支票非由上訴人所簽發。再者，假設真有
        該切結書存在，依該切結書內容以觀，除約定借用支票外，並由瀚風公司保
        證自行支付，因此可合理推論在借用之前該支票業已完成發票行為，因為如
        果是未簽發完成之支票，何以會有要支付票款之問題。
      (三)投資協議書部分：
        1.被上訴人否認其真實性，蓋依投資協議書內容以觀，令人實難想像合法經
          營公司會有此種所謂投資行為，且其約定之投資條件是否適法，被上訴人
          提出強烈質疑，上訴人自稱將支票交予瀚風公司運作實績，卻謂「盜用他
          人印章，為發票行為，即屬票據之偽造，被盜用印章者，自不負發票行為
          」云云，顯為無理。且如就該投資協議書之約定及上訴人之解釋，若無授
          權瀚風公司開發其支票，瀚風公司又如何能運作實績。
        2.該投資協議書中明白約定：上訴人同意將上海銀行總行營業部與台新銀行
          營業部之公司戶支票，委由第三人瀚風公司保管與運作實績。且經上訴人
          之解釋運作實績之方式乃為：約定由瀚風公司將其款項存入上訴人之銀行
          戶頭，再以上訴人支票提兌，該款項回到瀚風公司後，再提出存入上訴人
          銀行戶頭，再以上訴人支票提兌，如此進出循環運作。探其立約真意，上
          訴人同意保管支票係為就瀚風公司操作運作實績，顯見上訴人確有交付支
          票、印章與瀚風公司授權其開發支票以運作實績。
        3.上訴人運作實績之目的為使上訴人銀行帳戶呈現進出頻繁之假象，以利將
          來向銀行申貸，上訴人欲以虛假之資金進出，陷銀行誤信其經營正常，交
          易熱絡而予以融資，動機實為可議。且上訴人授權瀚風公司開發其支票是
          為運作實績，與公司經營、貨款支付絲毫無關，上訴人言其為實際經營者
          ，當無授權他人簽發其支票之理等語，自毫無可取。上訴人與瀚風公司暨
          有運作實績協議在先，交付票據、印章予瀚風公司在後，其授權瀚風公司
          開發支票之事實不辯自明。
        4.如就該投資協議書之約定及上訴人之解釋，若無授權瀚風公司開發其支票
          ，該第三人又如何能運作實績，故上訴人授權瀚風公司開發上訴人之支票
          已甚明。又上訴人自陳其與瀚風公司協議「運作實績」，並非上訴人有授
          權瀚風公司簽發系爭支票，向被上訴人辦理融資，足見上訴人認為只授權
          其投資人瀚風公司簽發支票運作實績，而無授權其簽發支票辦理融資，然
          不論授權開發支票用途為何、金額之大小，此皆是代理權之限制，依民法
          第一百零七條規定，代理權之限制及撤回，不得以之對抗善意第三人。但
          第三人因過失而不知事實者，不在此限。被上訴人於接獲瀚風公司提出系
          爭支票時，並不知其與上訴人間有運作實績之協議，否則當然不會接受此
          筆融資。
    四上訴人自述於發現瀚風公司盜用印章時，追回十一張支票，另有八張支票（含
      系爭支票三紙）則接受瀚風公司切結書，保證屆期兌現，且概與上訴人無涉。
      上訴人於知情之情形下同意此八張支票流通在外，當然視同上訴人開發該八張
      支票，當然應負發票人之責任，豈可於其保證兌現之人違反切結書約定，該等
      支票退票後，才謂系爭三張支票係屬偽造。而上訴人於接受瀚風公司之切結書
      後，同意該等支票流通在外之行為，顯為表見代理之行為。
    五上訴人引用訴外人永興昌科技公司之案情，並無運作實績之投資協議約定，與
      本案案情顯然不同。且被上訴人亦已取得勝訴判決確定，並取得債權憑證。
    六綜上所陳，依票據為無因證券、文義證券，被上訴人為善意執票人，上訴人自
      應負發票人責任。
  參、證據：除援用原審之立證方法外，另提出交易憑證統一發票、台北市票據交換
      所退票理由單、上訴人一審民事答辯暨聲請狀及刑事告訴狀、債權憑證各影本
      乙份。
    理  由
一按「訴訟中有犯罪嫌疑牽涉其裁判者，法院得在刑事訴訟終結前以裁定停止訴訟程
  序」，民事訴訟法第一百八十三條定有明文。所謂訴訟中有犯罪嫌疑牽涉其裁判，
  係指在民事訴訟繫屬中，當事人或第三人涉有犯罪嫌疑，足以影響民事訴訟之裁判
  ，非俟刑事訴訟解決，民事法院即無從或難以判斷者而言，例如當事人或第三人於
  民事訴訟繫屬中涉有偽造文書、證人偽證、鑑定人為不實之鑑定等罪嫌，始足當之
  ，最高法院著有七十九年台抗字第二一八號判例可資參照，故須在民事訴訟繫屬中
  ，當事人或第三人發生涉有犯罪嫌疑者之事由，方有民事訴訟法第一百八十三條之
  適用，若該事由發生於民事訴訟繫屬前，則無該條之適用。上訴人以第三人洪柱漢
  、梁米昌及張明華涉有偽造有價證券之罪嫌，刻由台灣台北地方法院檢察署偵查中
  為由，向本院聲請停止訴訟，惟上訴人該等所謂之偽造事由均係發生於民事訴訟繫
  屬前，並非於訴訟中涉有犯罪嫌疑，參照前揭之判例，本事件無於刑事訴訟終結前
  停止訴訟之必要，合先敘明。
二本件被上訴人起訴主張：其執有上訴人所簽發如附表所示支票，詎分別於票載發票
  日向付款人為付款之提示均遭退票，為此依票據法律關係起訴請求上訴人給付一百
  六十六萬五千五百元及各自附表所示提示日起至清償日止按年息百分之六計算之利
  息等語。上訴人則辯以：系爭支票係洪柱漢等三人所偽造，洪柱漢等人表示願意提
  供其經營之瀚風公司資金投資上訴人公司，並要求交付上訴人公司之支票、公司印
  鑑等物予其保管，洪柱漢等人騙得上訴人之支票及公司印鑑章後，擅自以上訴人公
  司名義開立系爭支票，系爭支票是被偽造故上訴人不負票據責任等語。
三兩造不爭執之事項：
  (一)上訴人曾向上海銀行申請開立本件支票帳戶。
  (二)系爭支票上發票人欄之上訴人印文係真正。
  (三)系爭支票係訴外人瀚風公司背書轉讓予被上訴人持有，被上訴人於票載發票日提
    示不獲兌現。
四被上訴人主張上訴人應系爭支票之發票人責任，為上訴人所否認，上訴人辯稱：洪
  柱漢等三人騙取上訴人之空白支票及印鑑章後，擅自開立系爭支票，系爭支票屬被
  偽造之支票，上訴人不負票據責任等語。是以本件兩造有爭議者在於：上訴人是否
  應負系爭支票發票人責任？即系爭支票是否被偽造、上訴人是否有授權他人簽發系
  爭支票、上訴人授權之限制是否得對抗被上訴人？茲分述如下：
  (一)按盜用他人印章為發票行為，即屬票據之偽造，被盜用印章者，因非其在票據上
    簽名為發票行為，自不負發票人之責任，此項絕對的抗辯事由，得以對抗一切執
    票人，最高法院固著有五十一年台上字第三三０九號判例，惟該判例係指印章被
    盜用之偽造情形。本件上訴人辯稱系爭支票為洪柱漢等三人偽造、上訴人未授權
    其等簽發支票等語，並提出保管條、投資協議書、切結書影本為證。經查：
    1.九十年九月廿日保管條記載（手寫）：「茲收到台灣汕森股份有限公司戊○○
      交付保管下列支票：台新銀行總行營業部．．．上海銀行總行AK000000-0
      票號BA0000000-0000支票計25張  以上簽收保管條無訛  簽收人張明華」簽收
      人下並有瀚風公司、洪柱漢之印文。究係上訴人交付已簽章之支票或空白支票
      ，該保管條並未載明，是以不能證明系爭支票非由上訴人所簽發。
    2.九十年二十五日投資協議書記載：「立合約書人：瀚風科技工業有限公司（以
      下簡稱甲方）台灣汕森股份有限公司（以下簡稱乙方）緣乙方營國際貿易業務
      因景氣不振，造成經營瓶頸，甲方同意出資協助乙方彌平乙方已開出之支票款
      項（詳列如附表），乙方並同意將上海銀行總行營業部與台新銀行營業部之公
      司戶支票委由乙方（應為甲方之誤）保管與運作實績。甲乙雙方並同意依下列
      條款合作：一乙方仍為單一之法人公司，繼續經營本業暨兼任甲方之貿易部主
      管，依利潤中心制，自給自足。二甲方保有乙方百分之七十盈利，乙方保留百
      分之之三十之盈利。．．．．」該投資協議書中明白約定：上訴人同意將上海
      銀行總行營業部與台新銀行營業部之公司戶支票，委由瀚風公司保管與運作實
      績，且經上訴人解釋運作實績之方式為：約定由瀚風公司將其款項存入上訴人
      之銀行戶頭，再以上訴人支票提兌，該款項回到瀚風公司後，再提出存入上訴
      人銀行戶頭，再以上訴人支票提兌，如此進出循環運作（九十二年三月十日上
      訴理由狀第四頁、同年四月卅日爭點整理及上訴理由(二)狀第六頁、同年八月四
      日上訴理由(三)狀第五頁）綜合觀之可知：瀚風公司除同意出資協助上訴人彌平
      上訴人已開出之支票款項外，另同意將上海銀行與台新銀行之公司戶支票委由
      瀚風公司保管與運作實績；縱使上訴人交付瀚風公司者為空白支票，然上訴人
      既同意瀚風公司就保管支票操作以運作實績，並交付支票、印章予瀚風公司，
      顯見上訴人有授權瀚風公司簽發支票以運作實績。
    3.九十年十一月廿三日切結書記載（打字）：「本公司商借用台灣汕森股份有限
      公司之上海銀行總行營業部之支票，帳號000000-0，共計8張（明細如附件）
      ，本公司保證屆期由本公司自行支付，概與台灣汕森股份有限公司無涉。恐口
      說無憑，特立此書切結  瀚風科技工業有限公司（右有印文）總經理梁米昌（
      下有簽名）」切結書內容僅載有借用支票等語，惟究係上訴人交付已簽章之支
      票或空白支票，該切結書並未載明，該切結書並不能證明系爭支票非由上訴人
      所簽發。
    4.綜上，保管條、切結書尚不足已證明上訴人交付張明華或瀚風公司者為空白支
      票，縱使上訴人所交付者為空白支票，然自投資協議書及上訴人之陳述綜合觀
      之，上訴人有授權瀚風公司簽發支票以運作實績，系爭支票並非被偽造，故上
      訴人所辯系爭支票被偽造、上訴人未授權他人簽發系爭支票云云並不足採，本
      件與前揭最高法院判例所稱印章被盜用者不負發票人責任之情形有間，該判例
      於本件並不適用。
  (二)次按票據係文義證券，在票據上簽名者，依票上所載文義負責，又票據法第十條
    第一項規定：「無代理權而以代理人名義簽名於票據者，應自負票據上之責任」
    即本此義，同條第二項所載，越權代理與上述無權代理規定於同一條文，當然仍
    指代理人簽署自已之名義者而言，若本人將名章交與代理人，而代理人越權將本
    人名章蓋於票據者，自無本條之適用，惟查本件系爭支票僅蓋本人即上訴人名義
    之圖章，至於本人即上訴人應否負責，自應依本條以外之其他民事法規規定解決
    之（例如有民法第一百零七條情形者，應依該條之規定處理。）（最高法院五十
    一年台上字第一三二六號判例參照）。
  (三)再按代理權之限制及撤回，不得以之對抗善意第三人，但第三人因過失而不知其
    事實者，不在此限，民法一百零七條定有明文。上訴人有授權瀚風公司簽發支票
    以運作實績，已如前述。上訴人自陳其與瀚風公司協議「運作實績」，並非上訴
    人有授權瀚風公司簽發系爭支票向被上訴人辦理融資，足見上訴人認為只授權其
    投資人瀚風公司簽發支票運作實績，而無授權其簽發支票辦理融資，然不論授權
    開發支票用途為何、金額之大小，此皆是代理權之限制。被上訴人主張於收受系
    爭支票時並不知其與上訴人間有運作實績之協議，上訴人並不爭執，依前揭民法
    第一百零七條之規定，自無從依此對抗善意之被上訴人，上訴人自不得執此主張
    免除其發票人應付票款之責任。
  (四)末按以惡意或重大過失取得票據者，不得享有票據上之權利，票據法第十四條第
    一項固有明文，然票據行為為不要因行為，即不以給付之原因為要素而得成立之
    行為，故執票人不負證明關於給付之原因之責任，如票據債務人主張執票人取得
    票據係出於惡意或重大過失時，則應由該債務人負舉證之責，又所謂以惡意或重
    大過失取得票據者，係指明知或可得而知轉讓票據之人，就該票據無權處分而仍
    予取得而言，最高法院五十二年台上字第一九八七號、六十四年台上字第一五四
    ０號判例可資參照，上訴人同意瀚風公司使用系爭支票，已如前述，瀚風公司就
    系爭支票即非無權處分之人，則上訴人辯稱被上訴人因瀚風公司辦理融資而取得
    系爭支票，但被上訴人未盡審核義務，其取得系爭支票顯有過失云云，顯與票據
    法第十四條第一項規定以惡意或重大過失取得票據之情形有間，且被上訴人是否
    未盡審核義務，與被上訴人是否享有票據權利無涉，依票據法第十三條之規定，
    上訴人亦不得以執票人即被上訴人與其前手瀚風公司所存抗辯之事由對抗執票人
    即被上訴人，因之，上訴人此部分所為之辯解，殊無可採。
五綜上所述，上訴人所辯系爭支票被偽造、上訴人未授權開票各節，並不足採，從而
  ，被上訴人本於票據關係，請求上訴人給付票款一百六十六萬五千五百元及按如附
  表所示計算之利息，為有理由，應予准許，則原審據此為被上訴人勝訴之判決，於
  法並無違誤，上訴意旨指摘原判決不當，求予廢棄改判，為無理由，應予駁回。
六本件事證已臻明確，兩造其餘攻擊、防禦方法及其他事證，無足以影響本件判斷，
  爰不一一論述，併此敘明。
七據上論結，本件上訴為無理由，依民事訴訟法第四百三十六條之一第三項、第四百
  四十九條第一項、第七十八條、第四百六十三條，判決如主文。
中      華      民      國    九十二    年      八      月    二十九   日
                                      民事第五庭審判長法官  周美雲
                                                      法官  吳素勤
                                                      法官  林秀圓
右正本證明與原本無異
如對本判決上訴，須於判決送達後二十日內向本院提出上訴狀，同時表明上訴理由；
如已於本判決宣示後送達前提起上訴者，應於判決送達後十日內補具上訴理由（均須
按他造當事人之人數附繕本）。
中      華      民      國    九十二    年      八      月    二十九    日
                                                    書記官 王宜玲


司法院資訊處製作；財團法人民間司法改革基金會備份。
